【裁判字號】    89,易,1128
【裁判日期】    890621
【裁判案由】    贓物
【裁判全文】
臺灣高雄地方法院刑事判決                        八十九年度易字第一一二八號
    公  訴  人  臺灣高雄地方法院檢察署檢察官
    被      告  戊○○
    選任辯護人  鍾義
右列被告因贓物案件，經檢察官提起公訴（八十八年度偵字第二０七二六號），本院
判決如左：
    主  文
戊○○無罪。
    理  由
一、公訴意旨如起訴書所載（如附件）。
二、按犯罪事實應依證據認定之，無證據不得推定其犯罪事實；又不能證明被告犯罪
    者，應諭知無罪之判決，刑事訴訟法第一百五十四條、第三百零一條第一項分別
    定有明文。本件公訴意旨認被告涉犯寄藏贓物罪嫌，無非係以被告戊○○雖辯稱
    其不知該車號ＺＸＢ－八八九號、ＺＸＯ－九０三號機車為贓物，然其對於來歷
    不明之機車未為詢問了解，即提供場所及工具供乙○○（另案被告，所涉竊盜犯
    行業經檢察官另案偵查起訴）解體機車，顯見有贓物之認識等為其論據。
三、訊據被告戊○○堅決否認有何贓物犯行，辯稱：兩部機車都是乙○○牽來我家的
    ，他到公司跟我借我家的鑰匙，說他車子壞了要到我家去弄機車，我不知道那是
    贓車，工具也是他帶來的，我不知道該兩部機車是贓車，且車子也不是在我家查
    到的等語。
四、按刑法上第三百四十九條第二項之寄藏贓物，係指受寄他人之贓物，為之隱藏者
    而言（最高法院二十九年上字第一六七四號判例參照），故必有自他人領受贓物
    而將之置於自己實力支配之下，始能當之。經查，車號ＺＸＢ－八八九號、ＺＸ
    Ｏ－九０三號機車分別係被害人丙○○、甲○○，分別於八十八年八月十二日九
    時三時分許、八十八年八月十六日三時四十五分許，分別在大寮鄉○○村○○路
    五十七巷七之三號前、鳳山市○○路大廣三門口前失竊之事實，業據被害人丙○○、甲○○於警訊時指述甚詳，並有其領回機車所出具之贓物認領保管收據及車
    輛竊盜、車牌失竊資料個別查詢報表附警卷可稽，是該機車確屬贓物之事實固堪
    認定。惟上開二部贓車並非在被告位於高雄縣大寮鄉○○村○○路九號家中查獲
    ，而係在永芳村永芳中路為警尋獲，僅在被告家中查獲二面車牌，此觀諸案外人
    伍晉一、蔡介晉警訊筆錄內容自明；而經本院傳訊證人乙○○、丁○○，其二人
    分別到庭證稱：「我有竊取這兩部機車，八十八年八月十六日我有跟被告說借他
    的家修車子，沒有說是要拆解機車，當天被告有把他家的鑰匙給我，我與丁○○
    一起騎二部機車過去被告家，我們到他家時，被告不在家，工具是我自己帶去的
    ，我們拆解機車後，許某牽二部機車去丟，車牌我丟在垃圾袋理，被告不知道這
    二部機車是贓車，之前我就有向被告借過地方修車，是修自己的車子，那次被告
    有在家。」、「我有與乙○○一起牽二部機車到被告家中拆解，高某向被告借地
    方時我有在場，但我沒有注意聽高某向被告說什麼，拆解機車的工具是高某與我
    一起帶過去的，拆完機車後我有牽機車去丟，只剩車牌放在現場，高某沒有與我
    一起牽車去丟。」等語。是由證人乙○○、丁○○二人上開證詞觀之，可知被告
    自始至終均未自乙○○或丁○○手中受領該二部贓車，車牌亦係乙○○自行丟棄
    於被告住所內，贓車則係丁○○自行牽至外面丟棄，故被告並無受寄他人之贓物
    而為隱藏之行為。再者，雖被告曾提供場所與乙○○等人拆解車輛，然高某當時
    僅告知要向被告借場地修車，並未說要拆解機車，亦未向被告借拆解之工具（詳
    見前述乙○○之證詞），徵諸常理，被告應無可能對機車之來源有所懷疑，再參
    酌被告亦提供該場地供伍晉一、蔡介晉修理機車之事實，自不能因被告未訊問機
    車來源即提供場所，即遽認被告有贓物之認識，依前開判例說明，被告之行為尚
    與寄藏罪之構成要件有間。此外，復查無其他積極證據足以證明被告有贓物犯行
    ，依首揭法條之規定，自應為被告無罪之諭知。
據上論結，應依刑事訴訟法第三百零一條第一項判決如主文。
中      華      民      國      八十九      年    六    月    二十一    日
                                  臺灣高雄地方法院刑事庭
                                      法  官    吳  宏  榮
右正本證明與原本無異。
如不服本判決，應於判決送達後十日內，向本院提出上訴狀。
                                      書記官    呂  怜  勳
中      華      民      國      八十九      年    六    月    二十一    日


司法院資訊處製作；財團法人民間司法改革基金會備份。
